臺灣臺中地方法院刑事判決　　　　　　　　　　　九十四年度沙簡上字第二四四號
　　上　訴　人
　　即　被　告　乙○○　男　二.
右列上訴人因被告侵占案件，不服本院沙鹿簡易庭九十四年度沙簡字第一五六號中華
民國九十四年三月十六日第一審簡易判決（聲請案號：臺灣臺中地方法院檢察署九十
三年度偵字第二０三一五號），提起上訴，本院判決如左：
    主  文
上訴駁回。
乙○○緩刑貳年。
    犯罪事實及理由
一、本案經本院審理結果，認第一審簡易判決認事用法及量刑均無不當，應予維持，
    並引用第一審判決書（包括聲請簡易判決處刑書）記載之事實、證據及理由。
二、上訴人即被告乙○○請求上訴意旨略以：被告乙○○已經與告訴人建和小客車租
    賃有限公司達成和解，請求給予緩刑等語。
三、經查：被告乙○○素行良好，並無不良前科，此有臺灣高等法院被告全國前案紀
    錄表一份在卷可稽，被告乙○○未曾受有期徒刑以上刑之宣告，且被告對於被訴
    侵占之犯行，業於本院審理中為認罪之陳述，並於民國九十四年四月二十二日與
    告訴人建和小客車租賃有限公司達成調解，當場清償債務，此有臺中縣大甲鎮調
    解委員會調解書一份在卷可參，而告訴人建和小客車租賃有限公司代表人丙○○
    亦於本院審理中到庭表示諒解並請求給予被告乙○○自新之機會，公訴人亦請求
    給予緩刑二年之宣告，被告乙○○經此偵審教訓，當已知所警惕，信無再犯之虞
    ，本院認所宣告之刑，以暫不執行為適當，併予諭知緩刑二年，用啟自新，併觀
    後效。
據上論斷，應依刑事訴訟法第四百五十五條之一第一項、第三項、第三百七十三條、
第三百六十八條，刑法第七十四條第一款，判決如主文。
中　　　華　　　民　　　國　　　九十四　　　年　　七　　月　　  八  　　日
                                臺灣臺中地方法院刑事第五庭
                                        審判長法　官  賴恭利
                                              法　官  劉麗瑛
                                              法　官  巫淑芳
右正本證明與原本無異。
本件不得上訴。
                                              書記官  王麗麗
中　　　華　　　民　　　國　　　九十四　　　年　　七　　月　　  八  　　日
＊＊＊＊＊＊＊＊＊＊＊＊＊＊＊＊＊＊＊＊＊＊＊＊＊＊＊＊＊＊＊＊＊＊＊＊＊
臺灣臺中地方法院刑事簡易判決　                  九十四年度沙簡字第一五六號
    聲  請  人  臺灣臺中地方法院檢察署檢察官
　　被　　　告　乙○○　男二十四歲（民國○○○年○○月○○日生）
　　　　　　　          住苗栗縣三義鄉勝興村歐香新城三八號
                        居臺中縣大甲鎮○○里○○路一巷二三號
　　                    身分證統一編號：Ｚ000000000號
右列被告因侵占，經檢察官聲請以簡易判決處刑（九十三年度偵字第二○三一五號）
，本院判決如左：
    主  文
乙○○意圖為自己不法之所有，而侵占自己持有他人之物，處有期徒刑月，如易科
罰金，以佰元折算壹日。
    事實及理由
一、本案犯罪事實及證據均引用檢察官聲請簡易判決處刑書（如附件）之記載。
二、依刑事訴訟法第四百四十九條第一項前段、第四百五十四條第二項，刑法第三百
    三十五條第一項、第四十一條第一項前段，罰金罰鍰提高標準條例第一條前段、
    第二條，逕以簡易判決處刑如主文。
如不服本判決，得於收受判決書送達後十日內，以書狀敘述理由（須附繕本），經本
庭向本院管轄第二審之合議庭提起上訴。
中　　　華　　　民　　　國　　　九十四　　　年　　　三　　月　　十六　　日
　　　　　　　　　　　　　　　　臺灣臺中地方法院沙鹿簡易庭
                                    法　官　 黃裕仁
右為正本，係照原本作成。
中　　　華　　　民　　　國　　　九十四　　　年　　　三　　月　　十六　　日
                                    書記官
附錄本案論罪法條全文：
刑法第三百三十五條第一項
意圖為自己或第三人不法之所有，而侵占自己持有他人之物者，處五年以下有期徒刑
、拘役或科或併科一千元以下罰金。
＊＊＊＊＊＊＊＊＊＊＊＊＊＊＊＊＊＊＊＊＊＊＊＊＊＊＊＊＊＊＊＊＊＊＊＊＊
臺灣臺中地方法院檢察署檢察官聲請簡易判決處刑書
　　　　　　　　　　　　                 　　　　　　　93年度偵字第20315號
　　 被　　　告　乙○○　男　24歲（民國○○年○○月○○日生）
　　　　　　　　　　　 　籍設苗栗縣三義鄉勝興村歐香新城三八號
　　　　               　現住臺中縣大甲鎮○○里○○路一巷二十三號
                         國民身分證統一編號：Ｚ000000000號
上列被告因侵占案件，業經偵查終結，認為宜以簡易判決處刑，茲將犯罪事實及證據
並所犯法條分敘如下：
　　　　　犯罪事實
一、乙○○於民國92年12月5日，在位於臺中縣大甲鎮○○路294號之建和小客車租賃
    股份有限公司（下稱建和公司）處承租車牌號碼2402--HS號自小客車一輛，約定
    租期至93年06月10日上午11時43分止。詎乙○○於租期屆滿後，竟意圖為自己不
    法之所有，繼續使用該車，作為平常代步之用，而侵占入己，經建和公司於93年
    7月12日、10月4日分別寄發存證信函二紙，要求歸還車輛，乙○○均置之不理，
    嗣因建和公司於93年10月13日向臺中縣大甲分局提出告訴後，乙○○於同年11月
    9日經警約談後，始將該自小客車返還建和公司。
二、案經建和小客車租賃股份有限公司訴由臺中縣大甲分局報告偵辦。
　　 　　 證據並所犯法條
一、訊據被告乙○○固坦承有向告訴人建和租賃股份有限公司承租上開車輛後，未按
    約定期限歸還車輛一節，然矢口否認有上開犯行，辯稱：因怕被罰錢，才不敢回
    去還車云云。惟查，被告上揭犯罪事實，業據告訴人之代表人丙○○及其代理人
    蔡文玉指訴歷歷，並有汽車租賃契約書影本一紙及存證信函影本二紙附卷可參。
    被告雖以前揭情詞置辯，然查，被告於租約屆滿之後至告訴人提出本件告訴之期
    間，均未曾與告訴人聯絡，則被告倘係無侵占之犯意，理應儘速返還車輛，而非
    繼續使用車輛，任由租金增加或致違約，惟被告非但不為返還，對於告訴人所寄
    發之存證信函不加聞問，且於租約到期後，仍持續將該車充作長途交通工具使用
    ，以致自租用該車開始至還車為止，行車總里程數高達27789公里（每日平均使
    用80公里），此均業經被告於偵查中坦認，是由其使用該車之狀況觀之，顯見被
    告已將該自己持有告訴人之車變更意思為自己之車而為使用之意，足見被告確有
    侵占之犯意無疑，其上開所辯顯係事後卸責圖脫之詞，不足採信。本件事證明確
    ，被告犯行堪以認定。
二、核被告乙○○所為，係犯刑法第三百三十五條第一項侵占罪嫌。
三、依刑事訴訟法第四百五十一條第一項聲請逕以簡易判決處刑。
　　此　　致
臺灣臺中地方法院沙鹿簡易庭
中  　　華  　　民  　　國　　  94  　　年　  　1   　　月　  　21  　　日
　　　　　　　　　　　           　　　　 檢　察　官　甲　○　○
本件正本證明與原本無異
中  　　華　  　民　　  國　　  94  　　年　  　2   　　月　   　3  　　日
           　　　　　　　　　　　　　　　 書　記　官　張　淑　梅
參考法條：
刑法第三百三十五條第一項
意圖為自己或第三人不法之所有，而侵占自己持有他人之物者，處五年以下有期徒刑
、拘役或科或併科一千元以下罰金。
前項之未遂犯罰之。
當事人注意事項：
（一）本件係依據刑事訴訟法簡易程序辦理，法院簡易庭得不傳喚被告、輔佐人、告
      訴人、告發人等出庭即以簡易判決處刑。
（二）被告、告訴人、被害人對告訴乃論案件，得儘速試行和解，如已達成民事和解
      而要撤回告訴，請告訴人寄送撤回告訴狀至臺灣臺中地方法院簡易庭。
（三）被告、告訴人、被害人對本案案件認有受傳喚到庭陳述意見之必要時，請即以
      書狀向臺灣臺中地方法院簡易庭陳明。
